臺灣基隆地方法院基隆簡易庭民事判決
111年度基簡字第700號
原      告  謝麗銀  
被      告  陳可仕  
上列當事人間損害賠償事件，原告提起刑事附帶民事訴訟，請求
侵權行為損害賠償，經本院刑事庭以111年度交附民字第83號裁
定移送而來，本院於民國111年10月5日言詞辯論終結，判決如下
：
    主  文
被告應給付原告新臺幣壹拾肆萬玖仟零捌拾參元，及自民國一百
一十一年五月二十七日起至清償日止，按年息百分之五計算之利
息。
原告其餘之訴駁回。
訴訟費用由被告負擔分百分之三十八，餘由原告負擔。
本判決原告勝訴部分得假執行，但被告如以新臺幣壹拾肆萬玖仟
零捌拾參元為原告預供擔保，得免為假執行。
原告其餘假執行之聲請駁回。 
    事實及理由
一、原告起訴主張：
  ㈠被告於民國110年3月20日下午14時20分許，在基隆市○○區○○
    路0段0號前，騎乘車號000-000號普通重型機車（下稱系爭A
    機車），因行車偏左且未注意保持安全距離，而碰撞由原告
    騎乘之車號000-0000號普通重型機車（原告誤載為NFC-326
    號，下稱系爭B機車），導致原告倒地並受有右側第九根和
    十根肋骨骨裂之傷害（下稱系爭傷害），爰依民法第184條
    第1項前段、第191條之2、第193條第1項、第195條、第196
    條之規定，提起本件訴訟，並臚列各項請求如下：
　⒈醫療費用部分：
　　原告因系爭傷害支出醫藥費合計新臺幣（下同）4,883元。
　⒉系爭A機車修理費部分：
　　系爭B機車因本件交通事故受損，修復金額為5,800元。
　⒊攤位費用及租金損失部分：
　　原告為基隆市成功市場內販賣水果之攤商，因本件交事故受
    傷以致無力鋪貨、補貨及擺設攤位，惟攤位費用及租金原告
    仍需支付，為此請求攤位費用及租金損失合計6,904元。
　⒋貨物損失部分：
　　原告受傷住院期間，先前已向他人批購之水果價值15,000元
    （下稱系爭水果）全數腐爛，原告受有15,000元之損害。
　⒌工作損失部分：
　　原告因傷住院10日無法工作，且出院後亦因骨裂傷勢無法負
    重而休養20日，以每日工資1,280元計算，則原告之工作損
    失合計為38,400元。
　⒍看護費用部分：
　　原告因傷住院治療10日，期間均由原告之配偶看護，參酌最
    高法院94年度台上字第1543號判決，仍受有相當於看護費之
    損害，為此請求住院10日期間，每日以2,000元計算，合計
    共20,000元之費用。
　⒎精神慰撫金部分：
　　原告受有右側第九根和十根肋骨骨裂之傷害，連呼吸都會疼
    痛，且迄今仍需復健，身心均受有痛苦，為此請求精神慰撫
    金300,000元。
　⒏綜上，原告請求之金額合計390,987元（計算式：4,883元＋5,
    800元＋6,904元＋15,000元＋38,400元＋20,000元＋300,000元＝3
    90,987元）。
　㈡聲明：
　⒈被告應給付原告390,987元及自起訴狀繕本送達之翌日起至清
    償日止，按年息百分之5計算之利息。
　⒉訴訟費用由被告負擔。
　⒊原告願供擔保請准宣告假執行。
二、被告抗辯略以：
　  本件交通事故之肇事責任若被告為全責而原告無過失責任，
    則對於原告主張之醫療費用4,883元、系爭B機車修復費用5,
    800元等部分均無爭執。另對原告主張每個月需支出之攤位
    租金為6,904元及原告因本件交通事故需休息1個月無法工作
    等部分，亦無爭執。貨物是原告要承擔，且原告請求工作損
    失不合理。看護是原告請的，沒有跟被告講。原告請求慰撫
    金過高。且本件交通事故兩造均有過失等語。
三、本院之判斷：
　㈠被告於110年3月20日下午2時許，騎乘系爭A機車行經基隆市○
    區○○路0段0號前，與原告騎乘之系爭B機車發生交通事故，
    致原告受傷，被告因涉犯過失傷害罪嫌，經檢察官提起公訴
    ，本院刑事庭於111年6月28日以110年度交易字第155號刑事
    判決，以被告涉犯過失傷害罪，對被告判處罪刑（下稱系爭
    刑事案件，該判決下稱系爭刑事判決），系爭刑事判決認定
    之事實略以：被告110年3月20日下午2時20分許，騎乘車牌
    號碼000-000號普通重型機車（即系爭A機車），沿基隆市仁
    愛區成功一路由東往西方向行駛，於左轉安樂路1段且於駛
    近安樂路1段2號前時，本應注意車前狀況及兩車並行之間隔
    ，並隨時採取必要之安全措施，且當時天候晴、日間自然光
    線，路面乾燥、無缺陷，無障礙物，視距良好，並無不能注
    意情事，竟疏未注意及此，適有原告騎乘車牌號碼000-0000
    號普通重型機車（即系爭B機車）沿同路同向左轉，並駛於
    其左前方，惟被告於左轉彎後向左偏行，其所騎乘系爭A機
    車之左側車身因而碰撞系爭B機車之右側車身，雙方均因此
    人、車倒地，致原告受有右側第九根和第十根肋骨骨裂之傷
    害（即系爭傷害），此有系爭刑事判決附卷可稽，及系爭刑
    事案件影卷可參。而被告亦不爭執其就本件交通事故係有過
    失（本院111年10月5日言詞辯論筆錄第2頁，至於被告辯稱
    本件交通事故原告亦與有過失等情，本院認定原告並無過失
    ，後詳）。綜上，堪認被告確有如同系爭刑事判決所認定事
    實之過失侵權行為。
  ㈡按因故意或過失，不法侵害他人之權利者，負損害賠償責任
    ；汽車、機車或其他非依軌道行駛之動力車輛，在使用中加
    損害於他人者，駕駛人應賠償因此所生之損害，民法第184
    條第1項前段、第191條之2分別定有明文。被告有上揭過失
    侵權行為，既經認定，原告主張被告應負侵權行為損害賠償
    責任，即屬有據。次按不法侵害他人之身體、健康、名譽、
    自由、信用、隱私、貞操，或不法侵害其他人格法益而情節
    重大者，被害人雖非財產上之損害，亦得請求賠償相當之金
    額，民法第195條第1項前段定有明文。茲就原告請求之項目
    分述如下：
　⒈醫療費用部分：
　　原告主張其因被告上揭侵權行為而受傷，支出醫療費用合計
    4,883元等情，業據提出基隆長庚醫院住診費用收據、繳費
    通知單、蓋有聯合脊椎保養中心圓戳章之免用統一發票收據
    等件影本為證，且為被告所不爭執（本院111年8月29日言詞
    辯論筆錄第1頁），原告此部分請求應予准許。
　⒉系爭B機車修理費用部分：
　　原告主張系爭B機車因本件交通事故受損，維修費用合計5,8
    00元等情，業據提出蓋有名豐輪業有限公司統一發票專用章
    之估價單影本為證，且為被告所無爭執（本院111年8月29日
    言詞辯論筆錄第2頁），原告此部分請求亦應准許。
　⒊市場攤位租金部分：
　　原告主張其因本件交通事故受傷而無法工作，受有市場攤位
    1個月之租金損失合計6,904元，雖據提出基隆市公有成功市
    場自治會各項費用收據、基隆市政府公有零售市場（攤販集
    中市場）攤（舖）位租金使用費繳款書等件影本為證，被告
    對於原告主張每月市場攤位租金6,904元等情並不爭執（本
    院111年8月29日言詞辯論筆錄第3頁）。惟原告此部分租金
    之支出，並非本件事故所致，且原告因受傷不能擺攤卻仍須
    支出租金之不利益，並非民法第193條、第195條所規定身體
    或健康受不法侵害者所得請求賠償之項目。是原告此部分之
    請求為無理由。 
　⒋貨物損失部分：
　　原告主張於受傷前因擺攤販賣水果已向他人批購系爭水果，
    然系爭水果因原告受傷住院而無法處理，導致系爭水果全數
    腐爛等情。惟系爭水果腐爛，核屬純粹財產上之不利益（即
    純粹經濟上損失），尚難謂係本件車禍所導致原告權利之損
    害，原告依民法第184條第1項前段、第191條之2請求賠償，
    尚屬無據，不應准許。 
　⒌工作損失部分：
　　原告主張因傷住院10日無法工作，且出院後亦因系爭傷害無
    法負重而休養20日，以每日工資1,280元計算，工作損失合
    計為38,400元等情，為被告所否認。查原告對於上開工作損
    失部分，僅稱以勞保投保薪資43,900元為計算基礎，惟未提
    出任何證據證明。本院參酌行政院主計總處107年攤販經營
    概況調查統計結果，生鮮水果類平均每攤全年利潤為642,00
    0元，據此核算每日收入為1,793元（計算式：642,000元÷12
    月÷30日＝1,783元，元以下四捨五入），則原告主張以每日1
    ,280元計算其不能工作損失，應屬合理。又原告主張因傷住
    院10日無法工作，且出院後亦因系爭傷害無法負重而休養20
    日，合計受有30日之工作損失等情，被告對於原告主張因本
    件事故要休息1個月無法工作等情，並無爭執（本院111年8
    月29日言詞辯論筆錄第2、3頁），據此計算，原告主張工作
    損失合計38,400元（計算式：1,280元×30日＝38,400元），
    應予准許。
　⒍看護費用部分：
　　原告主張因傷住院治療10日期間均由原告之配偶看護，而請
    求以每日2,000元計算之看護費用等情，為被告所否認。經
    本院向長庚醫療財團法人基隆長庚紀念醫院函詢原告所受之
    系爭傷害於住院期間是否需專人全日看護，該院函覆以：「
    …二、依病歷記載，謝君110年3月20日至本院急診的主要傷
    勢為右側第9及第10根肋骨骨折，並住院治療至110年3月29
    日出院，依該君傷勢情形住院期間他人全日看護應非必要，
    惟若有人協助該君起身躺下，能減緩病人疼痛」，有該院11
    1年9月13日長庚院基字第1110950205號函附卷可稽。此外，
    原告復未提出確切證據證明其住院期間需專人全日看護，則
    原告請求住院期間之看護費用，難認有據。
　⒎精神慰撫金部分：
　　按慰藉金之賠償須以人格權遭遇侵害，使精神上受有痛苦為
    必要，其核給之標準固與財產上損害之計算不同，然非不可
    斟酌雙方身分資力與加害程度，及其他各種情形核定相當之
    數額（最高法院51年台上字第223號判例意旨參照）。經查
    ，原告因本件交通事故受有右側第九根和第十根肋骨骨裂之
    傷害，衡酌其受傷部位為右側肋骨，且於治療復原期間造成
    日常生活不便，堪認原告受有精神上痛苦。本院爰審酌本件
    交通事故發生之原因，原告所受傷部位、傷勢，及兩造之資
    力、經濟能力等情狀，認原告請求慰撫金，應以100,000元
    為適當。
　⒏綜上，本件原告得請求被告賠償之金額合計為149,083元（計
    算式：4,883元＋5,800元＋38,400元＋100,000元＝149,083元）
    。
　㈣被告雖辯稱本件交通事故之發生，原告亦有過失云云。按汽
    車行駛時，駕駛人應注意車前狀況及兩車並行之間隔，並隨
    時採取必要之安全措施，道路交通安全規則第94條第3項前
    段定有明文。經查，系爭刑事案件法院勘驗監視器錄影畫面
    結果略以：畫面一開始原告騎乘機車（即系爭B機車）及被
    告騎乘機車（即系爭A機車）均自畫面右後方左轉進入車道
    ，系爭B機車駛於1輛白色汽車後方，並在該車道內側行駛，
    系爭A機車行駛於該車道之外側，後系爭A機車開始往內側切
    入，並行駛於系爭B機車行駛方向之右後方，系爭B機車則持
    續行駛於白色汽車後方，嗣兩車發生事故，系爭B機車右側
    車身與系爭A機車左側車身發生碰撞，2人車輛均往畫面左方
    傾斜倒地等情，有勘驗筆錄附於系爭刑事案件一審卷可稽（
    系爭刑事案件一審卷第53至56頁）。可知本件事故係被告騎
    乘系爭A機車，向左切至內側，因未與系爭B機車保持安全距
    離而發生碰撞。復參以系爭刑事案件偵查卷內之交通部公路
    總局臺北區監理所基宜區車輛行車事故鑑定會鑑定意見書亦
    以：被告駕駛普通重機車，行經分向限制線路段，於岔路口
    左轉彎後向左偏行，疏未注意左側來車併行之安全間隔，為
    肇事原因。原告駕駛普通重機車，行經分向限制線路段，於
    車道上直行，無肇事因素（系爭刑事案件偵查卷第107至109
    頁）。是被告辯稱原告就本件交通事故之發生與有過失，難
    認有據。
四、綜上所述，原告依民法侵權行為之規定，請求被告給付149,
    083元及自刑事附帶民事起訴狀繕本送達翌日即111年5月27
    日起至清償日止，按年息百分之5計算之利息之範圍內，為
    有理由，應予准許，逾此範圍之請求，為無理由，應予駁回
    。
五、本件原告勝訴部分，係就民事訴訟法第427條第2項適用簡易
     程序所為被告敗訴之判決，依民事訴訟法第389條第1項第3
    款規定，應依職權宣告假執行，並依職權宣告被告預供擔保
    ，得免為假執行。至於原告敗訴部分，其假執行之聲請失所
    依附，併予駁回。
六、本件事證已臻明確，兩造其餘主張陳述及所提之證據，與判
    決結果不生影響，爰不一一論述，附此敘明。
七、據上論結，原告之訴為一部有理由、一部無理由，爰依民事
    訴訟法第第436條第2項、第79條、第389條第1項第3款、第3
    92條第2項之規定，判決如主文。
中    華    民    國    111    年    11   月     9    日
                  民事簡易庭  法  官  高偉文
以上正本係照原本作成。
對於本件判決如有不服，應於收受送達後20日內向本院提出上訴
書狀，上訴於本院合議庭，並按他造當事人之人數附具繕本。如
委任律師提起上訴者，應一併繳納上訴審裁判費。
中    華    民    國    111    年    11   月      9   日
                              書記官  王靜敏